---
title: "Raport z analizy danych"
author: "Arutur Wesolowski"
date: \`r format(Sys.Date(), "%m %d,%Y")`\
output: 
  html_document: 
    keep_md: yes
    number_sections: yes
    toc: yes
    toc_float: yes
---

```{r setup, include=FALSE, cache = FALSE}
knitr::opts_chunk$set(echo=FALSE, message=FALSE, warning=FALSE, cache.extra = set.seed(123))
options(qwraps2_markup = "markdown")
```
#Wstêp

Poni¿szy raport ma na celu podjêcie analizy danych pochodz¹cych z bazy Protein Data Bank (PDB). Dane zawieraj¹ informacje na temat ligandów. Zbór danych zawiera miêdzy innymi nazwê danej cz¹steczki chemicznej, iloœæ atomów oraz elektronów oraz inne kolumny oparte o trójwymiarowy fragment gêstoœci elektronowej struktury. Przy analizie pominiête zosta³y kolumny utworzone przy pomocy wartoœci s³ownikowych. Ze wzglêdu na problem ze œrodowiskiem, zbiór pocz¹tkowy ograniczono do 400 000 wierszy.

#U¿yte biblioteki
```{r Biblioteki, echo = TRUE}
library(EDAWR)
library(dplyr)
library(DT)
library(ggplot2)
library(plotly)
library(reshape2)
library(cowplot)
library(data.table)
library(qwraps2)
library(fastDummies)
library(reshape2)
library(caret)
library(kableExtra)
library(pROC)
```

#Powtarzalnoœæ wyników.

```{r powt, echo = TRUE}
set.seed(123)
```


```{r Funkcje}

prettyTable <- function(table_df, round_columns=numeric(), round_digits=2) {DT::datatable(table_df, style="bootstrap", filter = "top", rownames = FALSE, extensions = "Buttons", options = list(dom = 'Bfrtip', buttons = c('copy', 'csv', 'excel', 'pdf', 'print'))) %>%formatRound(round_columns, round_digits)}

colFmt = function(x,color){
    paste("<font color='",color,"'>",x,"</font>",sep="")}

spec.cor <- function(dat, r, ...) {
  x <- cor(dat, ...)
  x[upper.tri(x, TRUE)] <- NA
  i <- which(abs(x) >= r, arr.ind = TRUE)
  data.frame(matrix(colnames(x)[as.vector(i)], ncol = 2), value = x[i])
}

get_upper_tri <- function(cormat){
    cormat[lower.tri(cormat)]<- NA
    return(cormat)
}

brak_opisu <- c("blob_coverage", "res_coverage", "blob_volume_coverage", "blob_volume_coverage_second", "res_volume_coverage", "res_volume_coverage_second", "local_max_over_std", "local_cut_by_mainchain_volume", "local_near_cut_count_C", "local_near_cut_count_other", "local_near_cut_count_S", "local_near_cut_count_O", "local_near_cut_count_N", "resolution_max_limit")
red_label <- c("title","pdb_code","res_id","chain_id","local_res_atom_count","local_res_atom_non_h_occupancy_sum","local_res_atom_non_h_electron_occupancy_sum","local_res_atom_C_count","local_res_atom_N_count","local_res_atom_O_count","local_res_atom_S_count","dict_atom_C_count","dict_atom_N_count","dict_atom_O_count","dict_atom_S_count","fo_col","fc_col","weight_col","grid_space","solvent_radius","solvent_opening_radius","part_step_FoFc_std_min","part_step_FoFc_std_max","part_step_FoFc_std_step")

```

#Wczytywanie danych z pliku.

```{r Wczytywanie danych, echo=TRUE}
initial<-fread("all_summary.csv", nrows = 100)
colClass <- sapply(initial, class)
pdb_table<-fread("all_summary.csv", nrows = 400000, colClasses = colClass)
```

#Usuwanie wierszy z wybrana wartoœci¹ res_name.

```{r resNameRemove}
clear_res_name <- c("UNK", "UNX", "UNL", "DUM", "N", "BLOB", "ALA", "ARG", "ASN", "ASP", "CYS", "GLN", "GLU", "GLY", "HIS", "ILE", "LEU", "LYS", "MET", "MSE", "PHE", "PRO", "SEC", "SER", "THR", "TRP", "TYR", "VAL", "DA", "DG", "DT", "DC", "DU", "A", "G", "T", "C", "U", "HOH", "H20", "WAT")


pdb_clear_res_name_table<- pdb_table%>%
  select(-(skeleton_data:skeleton_periphery),-red_label, -brak_opisu)%>%
  filter(res_name!=clear_res_name)
```

#Przetwarzanie brakuj¹cych danych.

```{r Przet, echo = TRUE}
for(i in 1:ncol(pdb_clear_res_name_table)){
  pdb_clear_res_name_table[is.na(pdb_clear_res_name_table[,i]), i] <- mean(pdb_clear_res_name_table[,i], na.rm = TRUE)
}

```


```{r Czyszczenie zbioru}
pdb_clear_res_name_table<-pdb_clear_res_name_table[complete.cases(pdb_clear_res_name_table),]

#Zbior dla podsumowania
pdb_sum <- pdb_clear_res_name_table%>%select(-res_name)

tmp <- do.call(data.frame, 
           list(mean = apply(pdb_sum, 2, mean),
                sd = apply(pdb_sum, 2, sd),
                median = apply(pdb_sum, 2, median),
                min = apply(pdb_sum, 2, min),
                max = apply(pdb_sum, 2, max),
                class = apply(pdb_sum, 2, class)))


```


Ze zbioru usuniete zostaly wiersze posiadajace wartosci zmiennej res_name rozne od: `r clear_res_name`.
Zbior ograniczono do kolumn opisanych na stronie projektu, nie uwzgledniono kolumn `r colFmt('nie wykorzystywanych do klasyfikacji', "red")` poza kolumnami res_name, local_res_atom_non_h_count, local_res_atom_non_h_count, dict_atom_non_h_count, dict_atom_non_h_electron_sum. Wartosci 'Na' zostaly zastapione srednia wartoscia dla danej kolumny.

# Podsumowanie zbioru.

Zbior przed wyczyszczeniem posiadaÅ‚ wymiar: `r dim(pdb_table)` [wierszy, kolumn]. Po oczyszczeniu zbioru wymiary wynosza: `r dim(pdb_clear_res_name_table)` [wierszy, kolumn].

```{r Podsumowanie 1}
set.seed(123)

pdb_clear_res_name_table%>%
  select(res_name)%>%
  summary()%>%
  knitr::kable()%>%
  kable_styling(full_width = T)

knitr::kable(data.frame(tmp), digits = 2)%>%
  kable_styling(full_width = F) %>% 
  scroll_box(width = "100%", height = "400px")
```

#Ograniczenie zbioru do 50 najpopularniejszych wartoœci res_name.

```{r top50zbior}
top_50 <- pdb_clear_res_name_table %>% 
  group_by(res_name) %>% 
  summarize(Przyklady=n())%>%
  arrange(desc(Przyklady))%>%
  head(50)

filtr_50 <- top_50[['res_name']]

pdb_clear_50 <- pdb_clear_res_name_table %>% 
  filter(res_name %in% filtr_50)
```

# 50 najpopularniejszych wartosci res_name oraz iloœæ przyk³adów.

```{r top50}
knitr::kable(top_50)%>%
  kable_styling(full_width = F) %>% 
  scroll_box(height = "400px")
```


# Wykresy rozkladow:

## Liczby atomow.

```{r wykresAtom}
niezg_at_top_10<-pdb_clear_50%>%
  select(res_name,local_res_atom_non_h_count,dict_atom_non_h_count)%>%
  mutate(Roznica_locat_dist = ifelse(local_res_atom_non_h_count==dict_atom_non_h_count,0,1))%>%
  group_by(res_name)%>%
  summarize(Niezgodnosc = sum(Roznica_locat_dist))%>%
  arrange(desc(Niezgodnosc))%>%
  head(10)

plot1<-ggplot(pdb_clear_50, aes(local_res_atom_non_h_count, fill = res_name)) + 
  geom_histogram()

ggplotly(plot1)

```

## Liczby elektronow.

```{r wykresElektr}
niezg_el_top_10<-pdb_clear_50%>%
  select(res_name,local_res_atom_non_h_electron_sum ,dict_atom_non_h_electron_sum)%>%
  mutate(Roznica_locat_dist = ifelse(local_res_atom_non_h_electron_sum==dict_atom_non_h_electron_sum,0,1))%>%
  group_by(res_name)%>%
  summarize(Niezgodnosc = sum(Roznica_locat_dist))%>%
  arrange(desc(Niezgodnosc))%>%
  head(10)

  plot2<-ggplot(pdb_clear_50, aes(local_res_atom_non_h_electron_sum, fill = res_name)) + 
  geom_histogram()

  ggplotly(plot2)

```

#  Korelacje miedzy zmiennymi.

Tabela przedstawia korelacjê pomiêdzy poszczególnymi liczbowymi kolumnami zbioru przy pomocy funkcji cor(), wyœwietlaj¹c wyniki gdzie wartoœæ bezwzglêdna jest wiêksza od 0,6.

##Tabela korelacji. 

```{r Korelacja}
dummies<- fastDummies::dummy_cols(pdb_clear_50)

pdb_clear_last <- dummies%>%
  select(-res_name)

set.seed(123)

cor_pdb<-spec.cor(pdb_clear_last, .6)

DT::datatable(cor_pdb)

```

##Mapa ciep³a dla wybranych kolumn.

```{r HeatMap, fig.width=20,fig.height=15}
set.seed(123)

cormat <- round(cor(pdb_clear_50%>%
                      select(local_res_atom_non_h_count:local_skewness, resolution:FoFc_max, -res_name)),2)

upper_tri <- get_upper_tri(cormat)

melted_cormat <- melt(upper_tri, na.rm = TRUE)

ggplot(data = melted_cormat, aes(Var2, Var1, fill = value))+
 geom_tile(color = "white")+
 scale_fill_gradient2(low = "blue", high = "red", mid = "white", 
   midpoint = 0, limit = c(-1,1), space = "Lab", 
   name="Pearson\nCorrelation") +
 theme(axis.text.x = element_text(angle = 45, vjust = 1, 
    size = 15, hjust = 1), axis.text.y = element_text(size = 15))+
 coord_fixed()
```



# 10 klas z najwieksza niezgodnoscia:

Niezgodnosc obliczona za pomoca zsumowanej iloœci wierszy w których wystêpuje ró¿nica pomiêdzy wartoœciami.

##  Liczby atomów.

```{r LiczbAt}
set.seed(123)

knitr::kable(niezg_at_top_10)%>%
  kable_styling(full_width = F) %>% 
  scroll_box(height = "400px")
```

## Liczby elektronow.

```{r LiczbEl}
set.seed(123)

knitr::kable(niezg_el_top_10)%>%
  kable_styling(full_width = F)%>% 
  scroll_box(height = "400px")
```

#  Rozklad wartosci kolumn part_01.

```{r Part_01, cache=TRUE}
part_plot<-pdb_clear_50%>%
  select(res_name, part_01_shape_O3:part_01_density_Z_4_0)

colNames<-names(part_plot%>%select(-res_name))

for(i in colNames){
  plt <- ggplot(part_plot, aes_string(x=i, fill="res_name")) +
    geom_vline(
            aes_string(xintercept = paste0("mean(", i, ", na.rm = TRUE)")),
            color = "blue", linetype="dashed", size = 1)+
    geom_histogram()
  plot(plt)
}


```

#Regresja liniowa:

##Dla liczby atomów.

```{r regAt, echo=TRUE}


set.seed(123)

reg_at<-cor_pdb%>%filter(X2=="local_res_atom_non_h_count", X1!=c("dict_atom_non_h_count", "dict_atom_non_h_electron_sum"))
reg_at_names <- reg_at[,1]

regresja_at <- pdb_clear_last%>%
  select(reg_at_names, local_res_atom_non_h_count)

idx_at <- createDataPartition(pdb_clear_last$local_res_atom_non_h_count,
                           p=0.7, list=F)
training_at <- pdb_clear_last[idx_at,]
testing_at <- pdb_clear_last[-idx_at,]

control <- trainControl(method="repeatedcv", number=2, repeats = 5)

fit_at <- train(local_res_atom_non_h_count ~ ., data=training_at, method="glm", metric="RMSE", trControl=control)
predAt<- predict(fit_at, newdata=testing_at)
postResample(predAt,testing_at$local_res_atom_non_h_count)
```

Wartoœæ RMSE zbli¿ona do 0. Dla miary R^2 równie¿ uzyskano zadowalaj¹cy wynik zbli¿ony do 1.

##Dla liczby elektronów.

```{r regEl, echo = TRUE}
set.seed(123)

reg_el<-cor_pdb%>%filter(X2=="local_res_atom_non_h_electron_sum", X1!=c("dict_atom_non_h_count", "dict_atom_non_h_electron_sum", "local_res_atom_non_h_electron_sum"))
reg_el_names <- reg_at[,1]

regresja_el <- pdb_clear_last%>%
  select(reg_el_names, local_res_atom_non_h_count)


idx_el <- createDataPartition(pdb_clear_last$local_res_atom_non_h_electron_sum,
                           p=0.7, list=F)
training_el <- pdb_clear_last[idx_el,]
testing_el <- pdb_clear_last[-idx_el,]

control <- trainControl(method="repeatedcv", number=2, repeats = 5)

fit_el <- train(local_res_atom_non_h_electron_sum ~ ., data=regresja_el, method="glm", metric="RMSE", trControl=control)
predEl<- predict(fit_el, newdata=testing_el)
postResample(predEl,testing_el$local_res_atom_non_h_electron_sum)
```

Wartoœæ miary RMSE niezadowalaj¹ca, nie uda³o siê uzyskaæ dobrego wyniku dla liczby elektronów.

#Klasyfikator Random Forest dla wartoœci res_name.

##Dla ntree = 5.

Ze wzglêdu na bardzo d³ugi czas przetwarzania danych, rozmiary zbioru zosta³y zmniejszone, a parametr ntree zosta³ ograniczony do 5.

```{r RandomForest, echo = TRUE}
pdb_clear_50_rf <- pdb_clear_50%>%select(-dict_atom_non_h_electron_sum, -dict_atom_non_h_count,-part_00_density_segments_count, -part_01_density_segments_count,-part_02_density_segments_count, -local_res_atom_non_h_electron_sum,-local_res_atom_non_h_count)


ogranicz<-createDataPartition(pdb_clear_50_rf$res_name,
                           p=0.9, list=F)


pdb_clear_50_rf<-pdb_clear_50_rf[-ogranicz,]

idx_kl <- createDataPartition(pdb_clear_50_rf$res_name,
                           p=0.7, list=F)

training_kl <- pdb_clear_50_rf[idx_kl,]

testing_kl <- pdb_clear_50_rf[-idx_kl,]

control <- trainControl(method="repeatedcv", number=2, repeats = 5)

set.seed(123)

fit_kl <- train(as.factor(res_name) ~ .,
             data = training_kl,
             method = "rf",
             trControl = control,
             ntree = 5
          )

rfRes <- predict(fit_kl, newdata = testing_kl)

cm_1<-confusionMatrix(data = rfRes, 
                factor(testing_kl[,1]))

cm_1$overall
```